# 关于离岸账户与存放在境外的款项总额的列报

提问人：zzhu123 时间：2022-08-16 16:11:21
陈老师您好！
在财务报告披露的货币资金附注里有一个存放在境外的款项总额。
本公司的国内子公司在中国境内开立的离岸账户（OSA账户）和国外子公司在中国境内开立的离岸账户（NRA账户）是不是不作为 列报在存放在境外的款项总额呢？存放在境外的款项的划分标准是什么呢？谢谢！

回答人：chenyiwei
企业在中国境内开设离岸账户中的款项应视同存放在境外的款项，因为这部分款项不受一般的境内外汇管制措施限制。建议在附注中单独披露存放在境内离岸账户中的资金余额。